# 请教陈版主：有追索权的应收票据的贴现后，需要计提信用减值损失吗？

提问人：SuperRed 时间：2022-05-19 16:51:39
公司在 2020 年 1 月 2 日收到商业汇票后向银行作有追索权的贴现，票据在 2021 年 1 月 1 日才到期，根据《企业会计准则第 23 号-金融资产转移》及其应用指南；根据《IFRS 9》3.2.15及B3.2.5，公司不应当终止确认该金融资产。
收到贴息款时：（简化处理，不需要支付贴现息）
Dr：银行存款
Cr：短期借款
公司于资产负债表日(2020年 12 月 31 日)账上留有的应收票据是否应该考虑减值？例如公司选用简化计量方法计算预期信用损失，按照相当于整个存续期内的预期信用损失金额计量损失准备。
假设公司只有一类应收，该类应收账款的账期内的预期损失率为0.5%。那账上的这个应收票据是否应按0.5%计提预期信用损失？还是说有其他的方法考虑其减值？
谢谢。

回答人：chenyiwei
应收票据贴现不满足终止确认条件的，则继续确认的应收票据也应纳入预期信用损失的测算和计提范围。计提的预期信用损失，理论上应反映就该贴现事项导致本企业被后手追索并由此导致损失的潜在可能性，其主要影响因素是承兑人的信用风险。
此类应收款项建议单列信用风险组合，与其他应收款项的信用风险特征不同。